臺灣基隆地方法院行政訴訟判決
110年度交字第109號
原      告  吳素英  
被      告  交通部公路總局臺北市區監理所

代  表  人  江澍人  
訴訟代理人  許佳琳  
上列當事人間交通裁決事件，原告不服被告民國110年8月24日北
市監基裁字第25-ZAA289194號、第25-ZAA289196號、第25-ZAA28
9195號、第25-ZAA288174號、第25-ZAA288175號、第25-ZAA2881
76號裁決，提起行政訴訟，本院判決如下：
    主  文
被告民國110年8月24日北市監基裁字第25-ZAA289196號、第25-Z
AA289195號、第25-ZAA288175號、第25-ZAA288176號裁決均應予
撤銷。
原告其餘之訴駁回。
訴訟費用新臺幣參佰元由被告負擔新臺幣貳佰元，餘新臺幣壹佰
元由原告負擔。
    事實及理由
一、程序事項：
    按交通裁決事件之裁判，得不經言詞辯論為之，行政訴訟法
    第237 條之7 定有明文。本件係因原告不服被告依道路交通
    管理處罰條例第33條第1項第4款規定所為裁決，而提起撤銷
    訴訟，屬交通裁決事件之裁判，依前揭規定，爰不經言詞辯
    論，逕行裁判，合先敘明。
二、事實概要：
(一)原告駕駛車號000-0000號自用小客車（下稱系爭車輛），於
    民國110年6月18日：⒈、18時33分許，行經國道一號北向8.9
    公里處；⒉、18時35分許，行經國道一號北向7.4公里處；⒊
    、18時35分許，行經國道一號北向7.1公里處（五堵出口匝
    道），均未依規定變換車道（變換車道未依規定使用方向燈
    )。經民眾於110年6月18日檢舉後，內政部警政署國道公路
    警察局第一公路警察大隊（下稱舉發機關）於110年7月21日
    依道路交通管理處罰條例第33條第1項第4款規定分別製發國
    道警交字第ZAA289194號、第ZAA289196號、第ZAA289195號
    舉發違反道路交通管理事件通知單（下稱舉發單⒈、⒉、⒊，
    記載應到案日期均為110年9月4日），並均於110年7月22日
    入案，且皆於110年7月26日合法送達。原告嗣於110年7月26
    日以被告轄下基隆監理站交通違規陳述單表示不服；而被告
    就此函請舉發機關就上開違規事實協助查明，經舉發機關以
    110年8月10日國道警一交字第1101706956號函復違規屬實，
    被告遂於110年8月24日分別作成北市監基裁字第25-ZAA2891
    94號、第25-ZAA289196號、第25-ZAA289195號裁決書（下稱
    原處分⒈、⒉、⒊），仍依道路交通管理處罰條例第33條第1項
    第4款規定，以「行駛高速公路未依規定變換車道」為由，
    各處原告罰鍰新臺幣（下同）3,000元，並各記違規點數1點
    ，並均於110年8月24日合法送達。原告不服原處分⒈、⒉、⒊
    之裁決，遂於110年8月26日提起本件訴訟。
(二)原告駕駛系爭車輛，於110年6月29日：⒋、18時28分許，行
    經國道一號北向8.9公里處；⒌、18時29分許，行經國道一號
    北向7.4公里處；⒍、18時29分許，行經國道一號北向7.1公
    里處（五堵出口匝道），均未依規定變換車道（變換車道未
    依規定使用方向燈)。經民眾於110年6月29日檢舉後，舉發
    機關於110年7月12日依道路交通管理處罰條例第33條第1項
    第4款規定分別製發國道警交字第ZAA288174號、第ZAA28817
    5號、第ZAA288176號舉發違反道路交通管理事件通知單（下
    稱舉發單⒋、⒌、⒍，記載應到案日期均為110年8月26日），
    並均於110年7月9日入案，且皆於110年7月13日合法送達。
    原告嗣於110年7月14日以被告轄下基隆監理站交通違規陳述
    單表示不服；而被告就此函請舉發機關就上開違規事實協助
    查明，經舉發機關以110年8月3日國道警一交字第110170661
    6號函復違規屬實，被告遂於110年8月24日分別作成北市監
    基裁字第25-ZAA288174號、第25-ZAA288175號、第25-ZAA28
    8176號裁決書（下稱原處分⒋、⒌、⒍），仍依道路交通管理
    處罰條例第33條第1項第4款規定，以「行駛高速公路未依規
    定變換車道」為由，各處原告罰鍰3,000元，並各記違規點
    數1點，並均於110年8月24日合法送達。原告不服原處分⒋、
    ⒌、⒍之裁決，遂於110年8月26日提起本件訴訟。
三、原告主張：
　　原告於路肩開放時間行駛路肩，並從路肩終點直行匯入減速
    車道，系爭車輛一直行駛最右側車道，無打方向燈之必要。
    且其行為客觀上不至於發生危害，依輕微規定免罰原則，請
    判決撤銷。為此提起本件訴訟，並聲明：原處分撤銷。
四、被告答辯：
　　本件係民眾現場目睹，遂以科學儀器所取得證據提出檢舉，
    經舉發機關查證屬實後依法舉發。又依交通部高速公路局10
    7年10月17日管字第1070040585號函旨，路肩應視為一車道
    ，故用路人駕車駛離路肩，即屬變換車道之行為，而應依法
    使用方向燈。又原告係2天各有3次違反道路交通管理之行為
    ，自應分別舉發、處罰等語。並聲明：原告之訴駁回。
五、本院之判斷：
    原告駕駛系爭車輛，於110年6月18日：⒈、18時33分許，行
    經國道一號北向8.9公里處；⒉、18時35分許，行經國道一號
    北向7.4公里處；⒊、18時35分許，行經國道一號北向7.1公
    里處（五堵出口匝道），均未依規定變換車道（變換車道未
    依規定使用方向燈)。經民眾於110年6月18日檢舉後，舉發
    機關於110年7月21日依道路交通管理處罰條例第33條第1項
    第4款規定分別製發舉發單⒈、⒉、⒊，記載應到案日期均為11
    0年9月4日，並均於110年7月22日入案，且皆於110年7月26
    日合法送達。原告嗣於110年7月26日以被告轄下基隆監理站
    交通違規陳述單表示不服；而被告就此函請舉發機關就上開
    違規事實協助查明，經舉發機關以110年8月10日國道警一交
    字第1101706956號函復違規屬實，被告遂於110年8月24日分
    別作成原處分⒈、⒉、⒊，仍依道路交通管理處罰條例第33條
    第1項第4款規定，以「行駛高速公路未依規定變換車道」為
    由，各處原告罰鍰3,000元，並各記違規點數1點，並均於11
    0年8月24日合法送達。再者，原告駕駛系爭車輛，於110年6
    月29日：⒋、18時28分許，行經國道一號北向8.9公里處；⒌
    、18時29分許，行經國道一號北向7.4公里處；⒍、18時29分
    許，行經國道一號北向7.1公里處（五堵出口匝道），均未
    依規定變換車道（變換車道未依規定使用方向燈)。經民眾
    於110年6月29日檢舉後，舉發機關於110年7月12日依道路交
    通管理處罰條例第33條第1項第4款規定分別製發舉發單⒋、⒌
    、⒍，記載應到案日期均為110年8月26日，並均於110年7月9
    日入案，且皆於110年7月13日合法送達。原告嗣於110年7月
    14日以被告轄下基隆監理站交通違規陳述單表示不服；而被
    告就此函請舉發機關就上開違規事實協助查明，經舉發機關
    以110年8月3日國道警一交字第1101706616號函復違規屬實
    ，被告遂於110年8月24日分別作成原處分⒋、⒌、⒍，仍依道
    路交通管理處罰條例第33條第1項第4款規定，以「行駛高速
    公路未依規定變換車道」為由，各處原告罰鍰3,000元，並
    各記違規點數1點，並均於110年8月24日合法送達等情，有
    舉發單暨傳真查詢國內各類掛號郵件查單、檢舉影像擷取照
    片、網路線上服務系統-檢舉違規案件查詢、交通違規陳述
    單、舉發機關110年8月10日國道警一交字第1101706956號函
    及110年8月3日國道警一交字第1101706616號函暨檢附違規
    影像、原處分裁決書暨送達證書、違規歷史資料查詢報表等
    件在卷可參（頁61至125、149至165），應認屬實。至原告
    不服原處分，提起行政訴訟，並以前詞主張，故本件爭點為
    ：就原告上開行為，舉發機關之舉發是否適法？原告請求撤
    銷原處分，有無理由？現判斷如下：
(一)按修正前道路交通管理處罰條例第7條之1規定：「對於違反
    本條例之行為者，民眾得敘明違規事實或檢具違規證據資料
    ，向公路主管或警察機關檢舉，經查證屬實者，應即舉發。
    但行為終了日起逾7日之檢舉，不予舉發。」（按：110年12
    月22日總統華總一義字第11000114011號令修正公布第7條之
    1規定得檢舉之行為類型，亦包括第33條第1項第4款之行為
    類型）修正前第7條之2第1項第7款、第2項但書第6款規定：
    「（第1項）汽車駕駛人之行為有下列情形之一，當場不能
    或不宜攔截製單舉發者，得逕行舉發：……七、經以科學儀器
    取得證據資料證明其行為違規。（第2項）前項第7款之科學
    儀器應採固定式，並定期於網站公布其設置地點。但汽車駕
    駛人之行為屬下列情形之一者，不在此限：……六、未依規定
    變換車道。……」又交通部會同內政部依道路交通管理處罰條
    例第92條第4項規定授權訂定之違反道路交通管理事件統一
    裁罰基準及處理細則第10條第2項規定：「……（第2項）前項
    稽查，查獲違反道路交通管理事件之舉發方式如下：……二、
    逕行舉發：依本條例第7條之2規定之舉發。……五、民眾檢舉
    舉發：就民眾依本條例第7條之1規定檢舉違反本條例之行為
    ，經查證屬實之舉發。……」第22條第1項、第2項規定：「（
    第1項）公路主管或警察機關受理民眾檢舉違反道路交通管
    理事件，應即派員查證，經查證屬實者，應即舉發，並將處
    理情形回復檢舉人。（第2項）前項檢舉違規證據係以科學
    儀器取得，足資認定違規事實者，得逕行舉發之。……」核屬
    執行違反道路交通管理事件程序之具體細節規定，並未逾越
    母法之授權，與法律保留原則亦無違背，得為法院裁判時所
    適用。
(二)按道路交通管理處罰條例第33條第1項第4款規定：「汽車行
    駛於高速公路、快速公路或設站管制之道路，不遵使用限制
    、禁止、行車管制及管理事項之管制規則而有下列行為者，
    處汽車駕駛人3,000元以上6,000元以下罰鍰：……四、未依規
    定變換車道。……」第63條第1項第1款規定：「汽車駕駛人有
    下列各款所列條款之一者，除依原條款處罰鍰外，並予記點
    ：一、有第33條第1項、第2項、……情形之一者，各記違規點
    數1點。」道路交通安全規則第109條第2項第2款規定：「變
    換車道時，應先顯示欲變換車道方向之燈光，並應顯示至完
    成轉彎或變換車道之行為。」第105條規定：「汽車行駛於
    高速公路、快速公路或設站管制之道路，應遵守其管制之規
    定。」道路交通標誌標線號誌設置規則第189條之1第1項規
    定：「穿越虛線，係供車輛匯入匯出時，做為劃分主線車道
    與其他車道之用，其他車道車輛應讓主線車道車輛先行。」
    高速公路及快速公路交通管制規則第2條第1項第10款、第17
    款規定：「本規則所用名詞，釋義如下：…。減速車道︰指
    設於主線車道與匝道之間，專供汽車駛離主線車道進入匝道
    前減速之車道。……。路肩︰指設於車道之外側，路面邊線與
    護欄或邊溝間之部分。」第11條第2款規定：「汽車在行駛
    途中，變換車道或超越前車時，應依標誌、標線、號誌指示
    ，並不得有下列情形：二、未依規定使用方向燈。」第19條
    第3項規定：「為維護高速公路及快速公路交通安全與暢通
    ，高速公路及快速公路管理機關或警察機關於必要時，得發
    布命令，指定時段於高速公路及快速公路特定匝道或路段之
    車道、路肩，禁止、限制或開放車輛通行。」違反道路交通
    管理事件統一裁罰基準及處理細則所附「違反道路交通管理
    事件統一裁罰基準表」，違反道路交通管理處罰條例第33條
    第1項第4款規定，小型車駕駛人於期限內繳納或到案聽候裁
    決者，係處罰鍰3,000元，並記違規點數1 點。又此裁罰基
    準經司法院大法官會議釋字第511號解釋認無違背法律保留
    原則，自得為法院裁判時所適用。
(三)按修正前道路交通管理處罰條例第85條之1第2項規定：「……
    （第2項）第7條之2之逕行舉發案件有下列情形之一者，得
    連續舉發：一、逕行舉發汽車行車速度超過規定之最高速限
    或低於規定之最低速度或有第33條第1項、第2項之情形，其
    違規地點相距6公里以上、違規時間相隔6分鐘以上或行駛經
    過1個路口以上。但其違規地點在隧道內者，不在此限。……
    」又按行政違規行為之次數並非純粹以自然行為概念為界定
    標準，而應從法規範所欲維護之法益狀態予以評價。易言之
    ，藉由違規受不法利益之情形，倘不論違規行為時間之久暫
    ，一概論以單一行為之行政責任，勢必誘使違規者長時間侵
    害法益，以圖得超出罰鍰額度之不當利益，將造成法秩序失
    衡之不公義現象。故從法規範之精神及其目的以觀，如立法
    者基於達成特定行政管制之目的，已擬制規定以侵害法益之
    時間長度作為量化及區隔違反公法義務之次數者，則行為人
    雖以自然意義之一行為侵害同一法益，但因其侵害法益之時
    間長度已超過法律就單一違規行為所設定之評價標準者，仍
    應成立數個獨立之違規行為，分別論處其行政責任。又按「
    立法者固得以法律規定行政機關執法人員得以連續舉發及隨
    同多次處罰之遏阻作用以達成行政管制之目的，但仍須符合
    憲法第23條之比例原則及法律授權明確性原則。申言之，以
    連續舉發之方式，對違規事實繼續之違規行為，藉舉發其違
    規事實之次數，評價及計算其法律上之違規次數，並予以多
    次處罰，藉多次處罰之遏阻作用，以防制違規事實繼續發生
    ，此種手段有助於目的之達成，對維護交通秩序、確保交通
    安全之目的而言，在客觀條件之限制下，更有其必要性及實
    效性。惟每次舉發既然各別構成一次違規行為，則連續舉發
    之間隔期間是否過密，以致多次處罰是否過當，仍須審酌是
    否符合憲法上之比例原則。」（司法院釋字第604號之解釋
    理由書參照）。而91年7月3日修正之道路交通管理處罰條例
    第85條之1增訂第2項規定，其立法理由為：「對逕行舉發案
    件得連續舉發之規定，係規範於違反道路交通管理事件統一
    裁罰標準及處理細則第12條，因其影響人民權利義務，為符
    合法律保留之精神，爰酌予修正增列於第2項。」此解釋要
    旨不論於道路交通管理處罰條例第7條之1經民眾檢舉所為之
    職權舉發或同條例第7條之2由警察機關等舉發機關所為之當
    場舉發或逕行舉發等情形，皆有適用。準此，如汽車駕駛人
    行駛於高速公路非隧道路段，持續於變換車道時，未依規定
    顯示方向燈，違反道路交通管理處罰條例第33條第1項第4款
    規定，依修正前道路交通管理處罰條例第85條之1第2項第1
    款之規範目的，如其違規地點相距未達6公里、違規時間相
    隔未達6分鐘或未行駛經過一個路口，即應論以單一違規行
    為；若其違規地點相距6公里以上、違規時間相隔6分鐘以上
    或行駛經過一個路口以上，則得連續舉發，此於交通勤務警
    察或依法令執行交通稽查任務人員依道路交通管理處罰條例
    第7條之2規定「逕行舉發」案件，可得直接適用。而公路主
    管或警察機關受理道路交通管理處罰條例第7條之1規定的「
    民眾檢舉舉發」案件，因同具當場不能製單舉發之情形，顯
    有本質上之類似性，亦應類推適用上開規定之違反義務次數
    判斷標準。嗣94年12月28日現行條文雖有修正，但亦係就當
    場舉發、逕行舉發為規定，於民眾檢舉之職權舉發亦應類推
    適用，以評價檢舉之違規行為次數，其連續製單舉發，始符
    修正前道路交通管理處罰條例第85條之1第2項第1款之規範
    意旨（按：總統110年12月22日公布之修正規定，第7條之1
    即明文規定均有適用，且為避免爭議，增加「二以上違反本
    條例同一規定之行為」之文字）。又按所謂「路口」，依一
    般社會通念，係指道路相交會處，具有「多向匯集」之意義
    ，而「高速公路交流道匝道」，只是用以進入高速公路之主
    線車道，僅具有「單向續接」之意義，實難與「路口」相提
    並論（臺北高等行政法院109年度交上字第307 號判決意旨
    參照；臺北高等行政法院109年度交上字第132號、臺中高等
    行政法院110年度交上字第12號、110年度交上字第10號、高
    雄高等行政法院110年度交上字第29號判決理由亦同此旨）
    。
(四)本件係由民眾以行車紀錄器對於系爭車輛之前開違規事實錄
    影蒐證，向舉發機關提出檢舉，違規事實發生日期分別為11
    0年6月18日、29日，民眾亦分別於110年6月18日、29日檢舉
    ，有上開檢舉案件查詢網頁資料以佐，足徵檢舉人提出檢舉
    時間距離違規行為終了日未逾7 日，先予指明。
(五)揆諸兩造不爭執系爭車輛之行駛時間、路段及違規採證光碟
    勘驗內容（如本判決附件所示）可知：
　1.原告駕駛系爭車輛，於110年6月18日：⒈、18時33分許，行
    經國道一號北向8.9公里處；⒉、18時35分許，行經國道一號
    北向7.4公里處；⒊、18時35分許，行經國道一號北向7.1公
    里處（五堵出口匝道）；於110年6月29日：⒋、18時28分許
    ，行經國道一號北向8.9公里處；⒌、18時29分許，行經國道
    一號北向7.4公里處；⒍、18時29分許，行經國道一號北向7.
    1公里處（五堵出口匝道），均未依規定變換車道（變換車
    道未依規定使用方向燈)。是此以觀，系爭車輛於上開時、
    地明顯未依上開規定於變換車道之過程全程使用方向燈，堪
    信屬實。又觀諸本件民眾檢舉違規影像，乃汽車之行車紀錄
    器，其在道路參與過程中偶遇原告交通違規行為，予以擷錄
    並向舉發機關提出檢舉，因其僅單純影像之攝錄，並非如測
    速儀、酒測器等涉及數據量定而需一定度量衡之採證工具，
    即無庸定期經檢驗機構檢驗，且本件已符合上開規範之檢舉
    期間，業如前述，則檢舉影像即得作為舉發機關執行交通違
    規之公權力行使依據，換言之，本件已符合修正前道路交通
    管理處罰條例第7條之1程序規範，檢舉影像即得採為證據使
    用。
　2.原告雖主張：其於路肩開放時間行駛路肩，並從路肩終點直
    行匯入減速車道，系爭車輛一直行駛最右側車道，無打方向
    燈之必要云云。然核前揭規定意旨可徵，穿越虛線係於高、
    快速公路主線車道及交流道加、減速車道之間，繪設相較一
    般車道線為寬之點虛線，藉以明確區隔高、快速公路主線車
    道及加、減速車道，爬坡道、輔助車道及出口專用車道與主
    線車道間之標線。亦即，此等繪於路面上之白虛線，係用以
    分隔同向車道，為「車道」之劃分標線。又「路肩」於高速
    公路主管機關指定時段、特定路段開放車輛通行時，實質上
    亦具有「車道」之性質。職故，如車輛由「路肩」跨越車道
    線（白實線），駛入左側係穿越虛線（白虛線）之「減速車
    道」，自屬變換車道之行為無疑；國道主線實施開放路肩作
    業規定第4點第1款規定：「開放路肩類型㈠開放路肩終點銜
    接出口減速車道：行駛路肩車輛得變換車道，開放路肩終點
    上游500m（得視現場條件調整）範圍內限往出口車流行駛，
    得銜接減速車道駛出，不得變換車道；非往出口小車須於開
    放路肩終點上游500m前（得視現場條件調整）變換至主線車
    道（類型1）」。是於開放路肩終點銜接出口減速車道之情
    形（即開放路肩之類型1），係以開放路肩終點上游500公尺
    處，作為得否變換車道之劃分標準，在該500公尺範圍內行
    駛於路肩之車輛，因只能往出口車流行駛，故不得變換車道
    ，而僅能「銜接減速車道駛出」。……固然，於如本件減速車
    道劃設起點伊始、路肩逐漸減縮之情形，往出口方向行駛於
    路肩之車輛，勢必駛入減速車道致發生「變換車道」之情，
    ……，然得否變換車道與變換車道時應否使用方向燈，乃屬二
    事，原告行經上開路段時，其雖得由原行駛之路肩變換車道
    至減速車道，然其變換車道時仍應依規定使用方向燈（臺北
    高等行政法院110年度交上字第107號判決意旨參照）。是系
    爭車輛於上揭時地確有變換車道，依上開規定自有使用方向
    燈之必要。是原告之行為確屬行駛高速公路未依規定使用方
    向燈變換車道，其猶執上開主張，容有誤解。
  3.原告另主張：其行為客觀上不至於發生危害，依輕微規定免
    罰原則，請判決撤銷云云。然按駕駛人駕駛車輛，應遵守道
    路交通標誌、標線、號誌之指示、警告、禁制規定，乃汽車
    駕駛人於道路上從事交通行為所應恪遵之行政法上義務（道
    路交通管理處罰條例第4條第2項規定參照），原告行經上開
    路段，自應依相關道路標線指示行駛，不因事實上是否存在
    往來交通之危險而得免除其遵守交通規則之義務（臺北高等
    行政法院110年度交上字第107號判決意旨參照）。故原告上
    開主張，亦難據以為對其有利之認定。又原處分裁罰原告所
    依據之道路交通管理處罰條例第33條第1項第4款規定，其法
    定最高額罰鍰為6,000元，自無行政罰法第19條第1項：「違
    反行政法上義務應受法定最高額3,000元以下罰鍰之處罰，
    其情節輕微，認以不處罰為適當者，得免予處罰。」規定之
    適用，併予敘明。
(六)惟查：
　1.觀諸原告如原處分⒈、⒉、⒊所載之違規情形，其第1次與第2
    、3次變換車道未依規定使用方向燈之行為，前後發生在6分
    鐘內、違規地點在6公里內，復未經過任何路口，亦非在隧
    道內；原告如原處分⒋、⒌、⒍所載之違規情形，亦有相同之
    狀況。揆諸前揭說明，本應類推適用修正前道路交通管理處
    罰條例第85條之1第2項第1款規定，受上開連續處罰限制之
    拘束，不得連續舉發。職故，原處分⒉、⒊及⒌、⒍之部分非屬
    適法，原告訴請本院判決撤銷，應屬有據。至於原處分⒈及⒋
    之違規情形，事證明確，業經本院說明如上，則被告為此部
    分之處分，尚無不法。
  2.被告雖辯稱：原告係2天各有3次違反道路交通管理之行為，
    自應分別舉發、處罰云云。惟考諸修正前道路交通管理處罰
    條例第85條之1第2項所為「有第33條第1項、第2項之情形，
    其違規地點相距6公里以上、違規時間相隔6分鐘以上或行駛
    經過一個路口以上者，得連續處罰」之規定，已將本件所涉
    之「未依規定變換車道」於立法上規定為規範意義上一行為
    ，自不能以自然意義上一行為判斷行為數，而應以上開標準
    判斷得否對原告上開違規行為連續處罰。故原告上開如原處
    分⒈、⒉、⒊及⒋、⒌、⒍所載未依規定變換車道之行為，於自然
    意義上或屬數行為，然因上開標準，被告自僅能對原告所為
    原處分⒈及⒋所示之未依規定變換車道違規行為處罰，至於原
    處分⒉、⒊及⒌、⒍所涉未依規定變換車道行為，因與前違規行
    為距離未相距6公里以上、時間亦未相隔6分鐘以上，且未經
    過一個路口，亦非在隧道內，自受上開連續處罰限制之拘束
    ，而不得連續處罰。是被告執此抗辯，亦難採憑。
六、綜上所述，原告於前揭時地駕駛系爭車輛，確有如原處分⒈
    、⒉、⒊及⒋、⒌、⒍所示未依規定變換車道(不依規定使用燈光
    )之違規情形，然被告所為原處分⒉、⒊及⒌、⒍，違反修正前
    道路交通管理處罰條例第85條之1第2項第1款連續舉發限制
    之規定，已有違誤，原告求予撤銷，即屬有據，至原處分⒈
    及⒋經核於法均無不合，原告以前述主張訴請撤銷原處分⒈及
    ⒋為無理由，應予駁回。
七、本件第一審訴訟費用為300元，應由分別敗訴之兩造按敗訴
    比例負擔，併確定第一審訴訟費用額如主文第2項所示。
據上論結，本件原告之訴為一部有理由、一部無理由，依行政訴
訟法第237條之7、第237條之8第1項、第104條，民事訴訟法第79
條規定，判決如主文所示。
中　　華　　民　　國　　111 　年　　5 　　月　　17　　日
                  行政訴訟庭法  官　曹庭毓
以上正本係照原本作成。　　　　　　　　　 
如不服本判決，應於送達後20日內，向本院提出上訴狀，其未表
明上訴理由者，應於提出上訴後20日內向本院補提理由書（均須
按他造人數附繕本），並應繳納上訴費750 元。上訴理由應表明
關於原判決所違背之法令及其具體內容，或依訴訟資料可認為原
判決有違背法令之具體事實。
中　　華　　民　　國　　111 　年　　5 　　月　　17　　日
　　　　　　　　　　　　　　書記官　黃婉晴
訴訟費用計算書
項        目              金  額（新臺幣）    備  註
第一審裁判費               300元
合        計               300元

附件：
資料夾名稱：00000000(內含編號1至3之影像)             00000000(內含編號4至6之影像) 攝影角度：錄影畫面均係由檢舉人之行車紀錄器朝正前方拍攝    編號  原處分字號 檔名及 錄影時間 錄影內容 1 被告110年8月24日北市監基裁字第25-ZAA289194號 檔名： RV-00000000000000-XbcLF.mp4  時間： 00秒至43秒止 (擷取00秒至18秒系爭車輛變換車道前後之過程製作文字)   錄影畫面一開始（顯示時間為2021/06/18 18：33：42），檢舉人車輛行駛於國道某路段二主線車道以右之減速車道上(檢舉人車輛左側地面可見白色短虛線〈即穿越虛線〉，右前方地面則可見道路邊線外側沿途繪設之槽化線及路肩)。隨著檢舉人車輛前進，白短虛線逐漸向前延伸，並與右側路肩重合，復可見檢舉人車輛正前方遠處有一輛黑色小客車，於錄影時間03秒時顯示煞車燈（顯示時間為2021/06/18 18：33：46），由減速車道駛入路肩(下稱系爭車輛)，檢舉人車輛則行駛於系爭車輛後方，兩車保持直行。上開過程，系爭車輛均未顯示方向燈。錄影時間08秒，可見右側道路豎立紅底白字「路肩通行起點，限小型車」字樣之牌示，兩車猶行駛於路肩，隨檢舉人車輛接近系爭車輛車尾，於錄影時間18秒可辨識系爭車輛車牌號碼為000-0000號。 2 被告110年8月24日北市監基裁字第25-ZAA289196號 檔名： RV-00000000000000-iNS1b.mp4  時間： 00秒至24秒止 (擷取00秒至18秒系爭車輛變換車道前後之過程製作文字) 錄影畫面一開始（顯示時間為2021/06/18 18：34：56），檢舉人車輛行駛於國道某路段二主線車道以右之路肩，系爭車輛仍在其正前方行駛。錄影時間07秒，系爭車輛行經綠底白字「7.4」之里程牌，而路肩左側地面則開始出現白色短虛線，逐漸形成減速車道，此時，系爭車輛左側輪胎跨越穿越虛線（顯示時間為2021/06/18 18：35：04），持續前進，至錄影時間13秒完全進入減速車道，上開過程系爭車輛均未使用方向燈。  3 被告110年8月24日北市監基裁字第25-ZAA289195號 檔名： RV-00000000000000-vYmVK.mp4  時間： 00秒至25秒止 (擷取00秒至15秒系爭車輛變換車道前後之過程製作文字) 錄影畫面一開始（顯示時間為2021/06/18 18：35：21），系爭車輛正右轉至國道某出口匝道。至錄影時間06秒（顯示時間為2021/06/18 18：35：28），可見前方路面隨穿越虛線劃分左、右，形成一交岔路口，並以槽化線區隔；此時，系爭車輛左側輪胎跨越穿越虛線，向右側路段行駛(錄影時間09秒可見該交岔口右側係往「五堵」出口、左側係往「石門供油服務中心」)，再續往前直行，而上開過程，系爭車輛未使用方向燈。 4 被告110年8月24日北市監基裁字第25-ZAA288174號 檔名： RV-00000000000000-MD1S1.mp4  時間： 00秒至26秒止 (擷取00秒至20秒系爭車輛變換車道前後之過程製作文字) 錄影畫面一開始（顯示時間為2021/06/29 18：27：42），檢舉人車輛行駛於國道某匝道路段減速車道（畫面可見其右側地面有白色短虛線〈穿越虛線〉、左側豎立匝道會車〈右側插會〉之警告牌示，左前方則有槽化線延伸），其前方同車道則有車號000-0000號之系爭車輛正在直行。錄影時間11秒至20秒間，系爭車輛左側地面可見穿越虛線，右前方地面則係道路邊線外側沿途繪設之槽化線及路肩，穿越虛線則逐漸向前延伸復與右側路肩重合。又上開期間，系爭車輛於18秒時（顯示時間為2021/06/29 18：28：00）右輪由減速車道駛入路肩，復於20秒時完全駛入右側路肩向前直行。而系爭車輛自減速車道駛入路肩之過程，均未使用方向燈。 5 被告110年8月24日北市監基裁字第25-ZAA288175號 檔名： RV-00000000000000-tGD4z.mp4  時間： 00秒至24秒止 (擷取00秒至11秒系爭車輛變換車道前後之過程製作文字) 錄影畫面一開始（顯示時間為2021/06/29 18：28：58），系爭車輛行駛於國道某路段二主線車道以右之路肩，系爭車輛仍在其正前方行駛。錄影時間04秒起，該路段路肩左側地面開始出現白色短虛線，逐漸形成減速車道，此時，系爭車輛左側輪胎跨越穿越虛線（顯示時間為2021/06/29 18：29：05），持續前進，至錄影時間11秒完全進入減速車道，上開過程系爭車輛均未使用方向燈。 6 被告110年8月24日北市監基裁字第25-ZAA288176號 檔名： RV-00000000000000-MiTNA.mp4  時間： 00秒至17秒止 (擷取00秒至07秒系爭車輛變換車道前後之過程製作文字) 錄影畫面一開始（顯示時間為2021/06/29 18：29：23），系爭車輛正右轉國道某出口匝道。至錄影時間02秒（顯示時間為2021/06/29 18：29：26），可見前方路面隨穿越虛線劃分左、右，前方延伸為一交岔路口，並以槽化線區隔，系爭車輛04秒時，左側輪胎跨越穿越虛線，向右側路段行駛(錄影時間06秒可見該交岔口右側係往「五堵」出口、左側係往「石門供油服務中心」)，再續往前直行。上開過程，系爭車輛未使用方向燈。